臺灣高等法院高雄分院刑事判決　　 95年度上更(一)字第371號
上　訴　人
即　被　告　甲○○
　　　　　　　　　　（臺灣高雄看守所羈押中）
選任辯護人　梁智豪　律師
　　　　　　劉新安　律師
上列上訴人因違反毒品危害防制條例案件，不服臺灣高雄地方法
院94年度訴字第4034號中華民國95年4 月25日第一審判決（起訴
案號：臺灣高雄地方法院檢察署94年度偵字第16634 號），提起
上訴，本院判決如下：
    主  文
原判決撤銷。
甲○○共同販賣第一級毒品，未遂，累犯，處有期徒刑拾年。附
表編號1所示之第一級毒品海洛因，均沒收銷燬；附表編號2、3
所示之行動電話話機，均沒收。
    事  實
一、甲○○（綽號小飛俠）前於民國85年間因違反肅清煙毒條例
    案件，經臺灣高雄地方法院判處有期徒刑3年2月確定，於88
    年8月5日縮短刑期假釋出監；惟於假釋期間之88年間因施用
    毒品案件，經執行觀察勒戒、強制戒治後，上開假釋遭撤銷
    ，而自90年2月22日入監執行殘刑，後於93年9月1日縮刑期
    滿執行完畢。猶不知警惕，明知海洛因屬第一級毒品，未經
    許可不得販賣，亦明知其友人王進鴻（綽號醜猴，另案由臺
    灣高雄地方法院審理中）有販賣海洛因行為，適有綽號「阿
    浪」之郭建志於94年7月25日下午7時40分許，在高雄市○○
    區○○路與正言路某加油站內，因持有海洛因為警查獲，經
    郭建志供出毒品來源並為配合員警查緝毒品，乃於同日（94
    年7月25日）晚間9時56分28秒許，以其持用之0000000000號
    行動電話，撥打甲○○所有之0000000000號行動電話（附表
    編號2所示），佯稱「其欲購買約1兩之海洛因，請甲○○問
    醜猴即王進鴻，有無1兩之海洛因及售價」等語，甲○○應
    允並旋於同日晚間9時58分27秒許，以上開0000000000號行
    動電話電話，撥打王進鴻所有之0000000000號行動電話（附
    表編號3所示），將郭建志欲購買海洛因之事轉知原即有意
    圖營利販賣海洛因故意之王進鴻，而因王進鴻該時並無海洛
    因現貨，遂由甲○○自同日晚間10時0分55秒起至11時40分
    12秒許止，密集以上開0000000000號行動電話與王進鴻、郭
    建志（含郭建志另持用之0000000000號行動電話）相互聯絡
    ；期間，郭建志與甲○○通話中，曾向甲○○表示1兩海洛
    因之價格不要超過新臺幣（下同）18萬元，甲○○則將郭建
    志上開買價轉知王進鴻，而郭建志、王進鴻亦曾各自允諾若
    買賣1兩海洛因之交易成功，將各給予甲○○1萬元酬勞，甲
    ○○因而與王進鴻共同基於意圖營利販賣（出售）海洛因之
    犯意連絡，由甲○○繼續與王進鴻、郭建志交互聯絡，並合
    意以1 兩海洛因18萬元為交易之價格、數量及後述之交貨時
    、地。王進鴻則於同日晚間11時20分許，在高雄市○○路及
    瑞隆路口，單獨基於上開意圖營利之犯意，而向年籍姓名不
    詳綽號「老兄」之成年男子，以15萬元販入附表編號1 所示
    之海洛因3 包後，乃向甲○○告知已取得海洛因，甲○○即
    再與郭建志約定，將在高雄市○○區○○路633 號「大帑殿
    KTV 」交易海洛因。嗣於翌日（94年7 月26日）凌晨0 時30
    分許，王進鴻攜帶上開3 包海洛因抵達上開「大帑殿KTV 」
    前，與已先行到達而在門外等候之甲○○一同進入該KTV 中
    庭時，即為在場埋伏之員警當場查獲，而販賣未遂，並在王
    進鴻身上扣得附表編號1 所示之海洛因3 包，及扣得均供本
    件犯罪所用如附表編號2 、3 所示之行動電話話機。
二、案經高雄市警察局鼓山分局報告高雄地方法院檢察署檢察官
    偵查起訴。
    理  由
一、證據能力：
（一）上訴人即被告甲○○、選任辯護人均爭執證人王進鴻、郭
      建志於警詢陳述，屬審判外之陳述，且王進鴻警詢陳述，
      係在其藥癮發作情況下，依員警指示而為，而不具證據能
      力。惟查：
   1、經本院前審勘驗王進鴻警詢錄音帶結果：「警詢錄音為
      連續錄音。王進鴻警詢陳述與警詢筆錄內容大致相符。
      王進鴻回答語氣深沈平靜，內容清晰可辨，曾經有打呵
      欠情事。未發現有員警指示王進鴻就問題為如何回答之
      情形。綜觀上情，王進鴻警詢當時並無喪失精神意識之
      情形」，有該勘驗筆錄在卷可憑（見本院上訴卷第119頁
      ）。足認證人王進鴻警詢陳述，係在其自由意志下所為無
      訛。
   2、證人王進鴻於偵查、原審、本院前審，另證人郭建志於原
      審，均以證人身分到庭具結作證，並接受交互詰問，對被
      告詰問、對質之權利並未剝奪；且證人郭建志於原審亦未
      有其於警詢陳述有何違反其意志之抗辯；復已予被告、選
      任辯護人辯明王進鴻、郭建志於警詢或偵訊陳（證）述內
      容之機會。
   3、證人王進鴻就是否有允諾給予被告1萬元報酬一節，於原
      審、本院前審所證內容顯與警詢不符，而證人郭建志就除
      本次為警查獲外，之前曾否委託被告聯絡王進鴻購買毒品
      一事，於原審所證亦與其警詢陳述不符；本院審酌王進鴻
      、郭建志於警詢陳述，其等係就單一問題為具體陳述，王
      進鴻並語氣深沈平靜，內容清晰可辨，郭建志則未曾有遭
      刑求逼供或不法情事抗辯，業如前述。足認其等警詢陳述
      具任意性，並有特別可信之情況，復為證明本件犯罪事實
      存否所必要。
   4、綜上所述，依刑事訴訟法第159條之2規定，證人王進鴻、
      郭建志於警詢陳述，均具證據能力。
（二）按鑑定人由審判長、受命法官或檢察官就下列之人選任1
      人或數人充之：(一)就鑑定事項有特別知識經驗者。(二)經政
      府機關委任有鑑定職務者；鑑定之經過及其結果，應命鑑
      定人以言詞或書面報告；法院或檢察官得囑託醫院、學校
      或其他相當之機關、團體為鑑定，或審查他人之鑑定，並
      準用第203 條至第206條之1規定，刑事訴訟法第198條、
      第206條第1項、第208條第1項分別定有明文。本件卷附毒
      品鑑定通知書，雖係被告以外之人於審判外之書面陳述，
      然法務部調查局係臺灣高等法院檢察署關於毒品鑑定之概
      括選任鑑定機關，此有臺灣高等法院檢察署92 年9月9日
      檢文允字第0921001203號函附之「臺灣高等法院檢察署檢
      察長概括選任鑑定機關表列」足參，則上開毒品鑑定通知
      書，為刑事訴訟法第159條第1項規定之例外情形，應有證
      據能力。
（三）卷附之行動電話通聯紀錄2紙、法務部調查局93年3月19日
      調科壹字第09300113060號函，固均屬書面之傳聞證據，
      然本件檢察官、被告、辯護人已於本院準備程序中具狀表
      示不爭執（見本院卷第83、85頁），且於本院審理調查上
      開證據時，就此證據能力均表示無意見，且本院認為以之
      作為本件論証之證據，均與待證事實具有關聯性，作為本
      案之證據亦屬適當，依刑事訴訟法第159條之5第1項規定
      ，自得為證據。
二、訊據被告固坦承伊綽號為「小飛俠」，於94年7月25日下午9
    時56分28秒許以後，曾使用0000000000號行動電話，多次與
    綽號「阿浪」之郭建志持用之0000000000號、0000000000號
    行動電話、綽號「醜猴」之王進鴻持用之0000000000號行動
    電話聯絡關於郭建志欲向王進鴻購買海洛因事宜，其後並約
    定在高雄市○○區○○路633號「大帑殿KTV」交易海洛因，
    嗣於翌日凌晨0時30分許，王進鴻攜帶海洛因3包抵達上開「
    大帑殿KTV」，伊與王進鴻進入該KTV中庭時為警查獲等情，
    惟否認上開共同販賣第一級毒品海洛因未遂犯行，辯稱：伊
    只是幫郭建志聯絡王進鴻，是郭建志要伊幫他向王進鴻買海
    洛因，伊只是將郭建志所說之數量、價格轉知王進鴻，但王
    進鴻沒有說要給伊1萬元，而是郭建志有說要給伊1萬元，伊
    有說不用，伊沒有與王進鴻共同販賣海洛因云云。然查：
（一）94年7月26日凌晨0時30分許，警方在上開明華路633號「
      大帑殿KTV」中庭，自證人王進鴻身上查扣如附表編號1所
      示之白粉3包，經鑑驗均含有第一級毒品海洛因成分（驗
      後淨重38.69公克，合計空包裝重2.05公克），有法務部
      調查局94年10月7日調科壹字第220021126號鑑定通知書1
      紙在卷可按（見94偵16634號卷第96頁）；且上開海洛因
      係證人王進鴻於94年7月25日晚間11時20分許，在高雄市
      ○○路及瑞隆路口，向年籍姓名不詳綽號「老兄」之成年
      男子以15萬元購得一節，亦據王進鴻於警詢陳述明確（見
      警卷第4頁），而被告始終否認知悉證人王進鴻此部分犯
      販入海洛因情形如何，則證人王進鴻此部分販入海洛因之
      舉，顯係單獨基於意圖營利之犯意所為，尚與被告無涉。
      。至於王進鴻於原審、本院就購得上開海洛因3包之時間
      ，或稱「於94年7月25日中午左右購入」（見原審卷第97
      頁）、「94年7月25日下午5、6點買的」（見本院上訴卷
      第120頁）等語，雖前後陳述不一，亦與其於警詢所陳不
      同，但依據經驗法則，人之記憶會隨時間之經過而趨於模
      糊，若非刻意就某一記憶有所隱瞞或故意扭曲，自應以距
      事發最近之記憶較為清楚可信；而王進鴻自始即承認上開
      海洛因3包為其所購得，當無於初次陳述時，即為曲意為
      購買時間不實陳述之必要，自仍應認王進鴻購得上開海洛
      因3包之時間為94年7月25日晚間11時20分許。
（二）郭建志於94年7月25日晚間7時40分許，因持有毒品案件經
      警查獲後，供出毒品來源，而為配合員警查緝毒品，乃自
      同日晚間9時56分28秒許起，以其持用之0000000000號行
      動電話撥打被告所有之0000000000號行動電話，佯稱「其
      欲購買約1兩之海洛因，請甲○○問醜猴即王進鴻，有無
      1兩之海洛因及售價」等語，被告應允後即與王進鴻、郭
      建志相互連絡，並合意以1兩海洛因18萬元為交易之價格
      、數量及後述之交貨時、地，乃約定將在上開明華路633
      號「大帑殿KTV」交易海洛因，被告與王進鴻並因此於翌
      日（26日）上午0時30分許為埋伏員警查獲等情。業據：
   1、證人郭建志於警詢陳稱：「伊綽號『阿浪』，使用000000
      0000號、0000000000號行動電話，伊於94年7月25 日下午
      7時40分許，在高雄市○○區○○路與正言路旁之加油站
      被查獲持有3包海洛因，後伊向警方提供上線，查緝賣伊
      海洛因的上手，所以於同日下午9時50分許以伊行動電話
      0000000000號撥打綽號『小飛俠』的行動電話0000000000
      號，要聯絡『醜猴』購買海洛因1兩，價錢是18萬元，後
      來同日下午11時30分許，『小飛俠』打電話給伊，說約好
      『醜猴』，就約在明華路633號『大帑殿KTV』中庭等，之
      後『小飛俠』與『醜猴』於26日上午0時30分前來，就被
      警察查獲；伊向甲○○說如果伊有向王進鴻以18萬元買1
      兩海洛因成功，會給他1萬元作為利益，甲○○說是朋友
      不用」（見警卷第16至18頁），於原審亦證述：「伊於94
      年7月25日下午7時40分在高雄市○○區○○路與建國路口
      加油站被警察查獲海洛因3包；甲○○綽號叫『小飛俠』
      ，與伊是朋友，他認識『醜猴』王進鴻；因伊沒有『醜猴
       』的電話，所以94年7月25日當天有打電話麻煩甲○○幫
      伊打電話給王進鴻，幫伊問毒品的價格，如果有買到，伊
      會給他一點酬勞，但甲○○說不用酬勞；後來甲○○在電
      話中告知伊對方要賣18萬元，確定後價格之後，伊等約在
      中華路（應為明華路之誤）『大帑殿KTV』，是甲○○於
      94年7月25日晚上10點多到11點多回覆伊電話，伊有帶警
      察去『大帑殿KTV』；伊94年7月25日當天在電話裡告訴甲
      ○○伊要購買海洛因1兩，叫他去聯絡『醜猴』看看，看
      是否有1兩海洛因可以賣給伊，並且問價格是多少錢；甲
      ○○最初在第一通電話中說，要聯絡『醜猴』看看，而且
      沒有告訴伊1兩的價格多少，掛斷電話之後，伊再打給甲
      ○○，告訴甲○○說1兩的價格不要超過18萬元，後來甲
      ○○再打過來給伊時，說有毒品，1兩賣18萬元，在電話
      中，伊有告訴甲○○要給他酬勞，但甲○○說不要」（見
      原審卷第125至131頁）等語明確。
   2、證人王進鴻於警、偵、原審、本院前審各陳（證）稱：「
      甲○○向伊表示他朋友要以18萬元代價買海洛因，伊有說
      要給甲○○1萬元代價作為酬傭」（見警卷第3、4頁）、
      「甲○○有打電話給伊說要買1兩海洛因」（見94偵16634
      號卷第37頁）、「甲○○於25日晚上10點或11點左右打電
      話給伊，問伊是否有毒品海洛因」（見原審卷第99頁）、
      「94年7月25日那天晚上，在電話中甲○○有提到有人要
      向伊買海洛因」（見本院卷第115頁）等語在卷。
   3、證人李正雄、張三郎（承辦員警）先後於原審、本院前審
      亦證述明確（見原審卷第92-94頁，本院上訴卷第79頁）
      ，復有被告、王進鴻所有而供渠等聯絡販賣海洛因事宜所
      用如附表編號2、3所示之行動電話話機扣案可資佐證。
（三）證人王進鴻嗣於原審經提示其於警詢所陳「甲○○向伊表
      示他朋友要以18萬元代價買海洛因，伊有說要給甲○○1
      萬元代價作為酬傭」筆錄時，雖否認此項陳述，並稱「係
      警察要伊這樣講的」（見原審卷第100頁），但查：
   1、經本院前審勘驗王進鴻警詢錄音帶結果：「警詢錄音為
      連續錄音。王進鴻警詢陳述與警詢筆錄內容大致相符。
      王進鴻回答語氣深沈平靜，內容清晰可辨，曾經有打呵
      欠情事。未發現有員警指示王進鴻就問題為如何回答之
      情形（見本院上訴卷第119頁），而王進鴻對此堪驗結果
      ，則稱係在製作筆錄前，警察就要伊如何作答云云（見本
      院卷第120頁），足見此項陳述僅屬其片面改口說詞，可
      信度甚低。
   2、被告使用之0000000000號行動電話，自94年7月25日晚間9
      時56分28秒許起至11時40分12秒止，多次密集與郭建宏持
      用之0000000000號行動電話（9次）、0000000000號行動
      電話（1次），王進鴻所有之0000000000號行動電話（8次
      ）通聯，有行動電話通聯紀錄2紙在卷可稽（見94偵1663
      4號卷第82、83頁）。依據該通聯過程顯示，證人郭建宏
      於94年7月25日晚間9時56分28秒許以0000000000號行動電
      話與被告聯絡後，被告即於約2分鐘之後即9時58分27秒許
      與王進鴻聯絡，又直到約定及抵達交易會面地點前，被告
      一直持續密集以電話與王進鴻、甲○○保持聯繫，足以佐
      證郭建志所述「第1通電話，其先要求被告聯絡醜猴是否
      有1兩海洛因可賣及售價，甲○○有說要聯絡醜猴，但未
      說售價；之後再次聯絡，其表示1兩的售價不要超過18 萬
      元。再之後甲○○又打電話給其並稱有毒品，1兩賣18 萬
      元」等語，應無虛偽；亦徵被告接獲郭建志來電，獲知郭
      建志欲購海洛因後，並未回絕，亦未要求郭建志自行與王
      進鴻聯絡，反而是立即同意代為聯絡王進鴻。
   3、參以我國查緝毒品嚴厲，販賣毒品之罪責甚重，豈有如被
      告所辯「僅為幫郭建志買海洛因」，即於受託後不到2分
      鐘迅速著手與王進鴻連絡，接著密集於被告、郭建志、王
      進鴻間相互電話連絡，直至合意以1兩海洛因18萬元為交
      易之價格、數量及後述之交貨時、地。堪認被告確係因證
      人王進鴻有說「交易完成後，要給被告1萬元代價作為酬
      傭」，而萌生與王進鴻共同販賣（出售）第一級毒品之犯
      意連絡，由被告繼續與王進鴻、郭建志交互聯絡，即被告
      與王進鴻間係屬相互利用他人之行為（王進鴻提供毒品，
      被告代表賣家而與買家之郭建志連絡），以遂行同一販賣
      （出售）海洛因毒品之目的。至於被告對郭建志欲向王進
      鴻購賣海洛因部分雖亦有助力，惟並不妨礙其與王進鴻間
      基於上開共同基於販賣海洛因犯意聯絡之認定。又如上所
      述，證人王進鴻係以15萬元單獨販入扣案海洛因後，欲以
      上開18萬元售出，其有賺取差價營利之意圖亦明。
（四）綜上所述，參照被告供述、證人郭建志、王進鴻上開陳（
      證）述，及上開行動電話通聯紀錄顯示等情，且證人王進
      鴻亦不否認確曾接聽被告轉知有人欲向其購買1兩海洛因
      之情事；又證人王進鴻係於94年7月25日下午11時20分許
      ，始以15萬元購得本件扣案海洛因3包，業如前述；再者
      ，被告確有陪同王進鴻前往上開「大帑殿KTV」欲與郭建
      志交易海洛因毒品而為警查等情，足認被告所辯上情，顯
      屬推諉卸責之詞，均不足採；而證人王進鴻自警詢起即抗
      辯其前往上開「大帑殿KTV」，係為喝酒，而非欲與郭建
      志交易海洛因云云，亦與上開事證不符，自不可信。本件
      被告與證人王進鴻共同基於圖利販售海洛因，而由被告與
      買家郭建志在電話中，就買賣海洛因之價格、數量、交易
      事宜達成合致，然於被告、王進鴻攜帶海洛因欲與郭建志
      進行海洛因交貨時，即為警查獲之共同販賣第一級毒品未
      遂犯行，事證明確，堪以認定。
三、論罪部分：
（一）按犯罪之著手階段，係指行為人為實現犯意而開始實行犯
      罪構成要件之行為而言，販賣毒品，自應以毒販與購毒者
      就買賣毒品之內容有所合意（包括毒品之數量及價格）時
      ，應認已經著手販賣毒品之實施（最高法院89年度臺上字
      第2798號判決意旨足參）。核被告基於圖利販售海洛因而
      與買家郭建志就買賣海洛因之價格、數量、交易事宜均已
      合意，於其與共犯王進鴻攜帶扣案海洛因毒品進行交易時
      即為警查獲所為，係犯毒品危害防制條例第4條第6項、第
      1項之販賣第一級毒品未遂罪。起訴書論以同條第1項之販
      賣既遂罪，尚有未洽。又被告與共犯所共同持有第一級毒
      品海洛因之低度行為，為販賣第一級毒品海洛因之高度行
      為所吸收，不另論罪。
（二）被告與證人王進鴻間，有犯意聯絡與行為分擔，均論以共
      同正犯。
（三）被告於85年間因違反肅清煙毒條例案件，經臺灣高雄地方
      法院判處有期徒刑3年2月確定，於88年8月5日縮短刑期假
      釋出監；惟於假釋期間之88年間因施用毒品案件，經執行
      觀察勒戒、強制戒治，上開假釋因而遭撤銷，自90年2 月
      22日入監執行殘刑，後於93年9月1日縮刑期滿執行完畢，
      有臺灣高等法院被告前案紀錄表一份在卷可參，被告於執
      行完畢後5年內，故意再犯本件有期徒刑以上之罪，不論
      依修正前之刑法第47條，或修正後之刑法第47條第1項之
      規定，均構成累犯，對被告而言並無有利或不利之情形，
      自不生新舊法比較之問題，即應依裁判時之修正後刑法第
      47條規定論以累犯，並加重其刑，惟就死刑、無期徒刑部
      分，依法不得加重；又被告所為係屬未遂犯，依修正前刑
      法第26條前段之規定，按既遂犯之刑度減輕其刑，並依法
      先加後減。另參照最高法院第八次刑事庭會議決議：「新
      法施行前，犯法定本刑為死刑、無期徒刑之罪，有減輕其
      刑之原因者，新法施行後，應依新法第2條第1項之規定，
      適用最有利於行為人之法律」，本件自應適用修正前刑法
      第26條前段、第64條第2項、第65條第2項之規定，減輕其
      刑，較有利於被告，併予敘明。又本件被告有上開刑之加
      重減輕，應予以先加後減。
四、原判決對於被告論處罪刑，固非無見；惟查：
（一）被告所犯係同上條例第4條第6項、第1項之販賣第一級毒
      品未遂罪，原判決誤論以同條例第4 條第1 項之販賣第一
      級毒品既遂罪，自有未洽。
（二）被告並無另於94年5月中旬，與王進鴻共犯2次各以8000元
      價格，販賣第一級毒品予郭建志之犯行（詳如後述），原
      判決就犯此部分公訴意旨亦予論罪，自有未洽。
五、被告仍執前詞提起上訴否認上開共同販賣第一級毒品未遂犯
    行，雖無理由，惟原判決既有上開違誤之處，自應由本院將
    原判決撤銷改判。審酌被告為圖私利，竟起意參與共同販賣
    第一級毒品海洛因，危害國民健康及社會治安，並造成毒品
    泛濫之危險，且扣案之海洛因數量甚鉅之犯罪情節非輕，惟
    念其雖著手販賣但於交易未完成前遭警查獲，尚未造成毒品
    交付後之實質危害及其犯後態度等一切情狀，量處如主文第
    二項所示之刑。
六、扣案如附表編號1所示之海洛因3包，應依毒品危害防制條例
    第18條第1項前段規定，應沒收銷燬，至鑑驗耗損部分之毒
    品業已滅失，無庸為沒收銷毀之諭知；而包裝上開海洛因所
    用之包裝袋3個，經送法務部調查局鑑驗之結果，雖經與毒
    品分開秤重，其包裝重2.05公克，但法務部調查局一般係以
    傾倒之方式，將包裝袋內之海洛因倒出與包裝袋分離而稱重
    ，必要時亦會輔以刮杓刮取袋內粉末，然無論依何種方式分
    離，包裝袋內均有極微量之海洛因殘留，業經法務部調查局
    以93年3月19日調科壹字第09300113060號函釋在案（見原審
    卷第243 頁），足認前揭空包裝袋3 個內含極微量之第一級
    毒品海洛因殘留而無法析離，亦應視同第一級毒品，併依上
    開規定宣告沒收銷燬。另扣案如附表編號2 、3 所示之行動
    電話話機，係被告及共犯王進鴻所有（不含SIM 卡，因此係
    用戶向電信公司所租用，非用戶所有，自非被告所有），且
    各供渠等聯絡販賣毒品之供犯罪所用之物，業經被告及共犯
    王進鴻供承在卷（見原審卷第184 、185 、195 頁），爰依
    同條例第19條第1 項規定宣告沒收。
七、證人即共犯王進鴻所有遭扣案之另一支序號00000000000000
    0之銀色手機，業據王進鴻供陳與本件犯罪無關（見原審卷
    第185頁）；又證人郭建志所持用扣案如事實欄所示之手機
    ，亦非供被告販賣毒品所用之物。此外，證人郭建志經警查
    獲時所查扣之毒品，係郭建志另向阿呆購買之毒品，故亦與
    被告本件犯罪無涉。至於扣案73500元現金，雖係自共犯王
    進鴻身上扣得，但王進鴻經查獲時，根本尚未交付3包海洛
    因毒品予郭建志，亦尚未向郭建志收取該毒品之對價，顯非
    販毒所得或所用之物，此亦經王進鴻於警詢中證述。故上開
    所述各物品均不予宣告沒收，併此說明。
八、不另為無罪部分：
（一）公訴意旨另以：被告甲○○與王進鴻共同基於販賣第一級
      毒品海洛因牟利之概括犯意聯絡，自94年5中旬起，推由
      被告甲○○與郭建志聯絡，以每次8,000元至9,000元之價
      格，販賣不詳數量之海洛因予郭建志2、3次。因認被告此
      部分涉販毒品危害防制條例第4條第1項販賣第一級毒品罪
      嫌。
（二）公訴意旨認被告涉有此部分罪嫌，係以郭建志警詢陳述及
      郭建志有因施用第一級毒品為起訴等情為據。惟訊據被告
      否認有此部分販賣第一級毒品犯行。經查：
   1、證人郭建志固於警詢陳稱：「伊第一次向『醜猴』購買海
      洛因，係於94年5月中旬在高雄市凹仔底，麻煩『小飛俠
      』居中介紹向『醜猴』買，以8,000元至9,000元不等之價
      格共買2、3次」等語（見警卷第16頁）。惟此為被告自警
      詢至本院審理中均一再否認；且證人郭建志於原審即另證
      稱：「伊於94年5月中旬沒有向甲○○拿過海洛因」等語
      （見原審卷第132頁）。則郭建志上開陳述內容已有前後
      不一之瑕疵擦可指，證明力自屬薄弱。
   2、證人郭建志警詢上開陳述，並無查扣相關毒品或可認被告
      有販賣毒品之工具扣案可佐。至於公訴人所舉之上開郭建
      志有因施用第一級毒品之起訴書，僅足以佐認郭建志自己
      之施用毒品犯行，無從作為其上開不利於被告之補強證據
      ，附此敘明。又此部分事證已明，被告辯護人聲請再傳訊
      證人郭建志（見本院更一卷第78頁），已無必要。
（三）綜上所述，此部分公訴人所舉之證據，均不足以證明被告
      有何販賣第一級毒品犯行，尚無法使法院形成被告犯罪之
      確信，其有合理之懷疑存在時，即無從為有罪之判決，然
      公訴人認此部分犯行與被告上開論罪科刑部分犯行間，有
      裁判上一罪之連續犯關係，爰不另為無罪之諭知。
據上論斷，應依刑事訴訟法第369條第1項前段、第364條、第299
條第1項前段，毒品危害防制條例第4條第1項、第6項、第18 條
第1項前段、第19條第1項前段，刑法第11條、第2條第1項前段、
第28條、第47條、修正前刑法第26條前段，判決如主文。
本案經檢察官張其主到庭執行職務。
中　　華　　民　　國　　96　　年　　2 　　月　　8　 　日
                  刑事第一庭    審判長法官　郭雅美
                                      法官　莊崑山
                                      法官　張意聰
以上正本證明與原本無異。
如不服本判決應於收受本判決後10日內向本院提出上訴書狀，其
未敘述上訴理由者，並得於提起上訴後10日內向本院補提理由書
狀（均須按他造當事人之人數附繕本）「切勿逕送上級法院」。
中　　華　　民　　國　　96　　年　　2 　　月　　8　 　日
　　　　　　　　　　　　　　　　　　書記官　呂素珍
┌────────────────────────────┐
│附表                                                    │
├────────────────────────────┤
│1、海洛因3包（合計驗後淨重38.69公克，空包裝重2.05公克） │
├────────────────────────────┤
│2、甲○○所有之門號0000000000號行動電話話機（不含SIM卡）│
├────────────────────────────┤
│3、王進鴻所有之門號0000000000號之紅色行動電話話機（序號 │
│   00000000000000；不含SIM卡）。                        │
└────────────────────────────┘
如不服本判決應於收受本判決後10日內向本院提出上訴書狀，其
未敘述上訴理由者，並得於提起上訴後10日內向本院補提理由書
狀（均須按他造當事人之人數附繕本）「切勿逕送上級法院」。
附錄本判決論罪科刑法條：
毒品危害防制條例第4 條第1 項、第6 項：
製造、運輸、販賣第一級毒品者，處死刑或無期徒刑；處無期徒
刑者，得併科新臺幣1 千萬元以下罰金。
前5 項之未遂犯罰之。
